# 国外高税率国家向母公司分红递延确认问题

提问人：小小 Kay 时间：2021-09-07 11:37:00
陈版好，请教国外子公司分红导致递延所得税处理问题
境外高税率（同境内母公司比较）子A公司盈利后向境内母公司B进行分红，境外子公司税率高情形下需在母公司层面抵税，目前母公司B是累亏状态，按照公司未来经营预期母公司未来 5 年收益仅能抵扣自身累亏，故母公司B根据自身累亏金额确认递延资产，考虑整体税收优化，公司计划将公司另一境外低税率子公司C（低税率国家）未来分红以实现整体税收优化，境外子公司C分两种情形 1 、目前有足够的经营盈余； 2 、未来有足够的经营盈余；请教陈版主，这种情形下母公司B是否对境外子公司A公司多缴纳税金部分确认递延所得税资产，谢谢。

回答人：chenyiwei
参照IAS 12第 29 、 30 、 36 段：
２９ 当不存在与同一税务部门和同一纳税主体相关的、足够的应（纳） 税暂时性差异时，确认递延所得税资产应受到以下条件的约束：
（１） 在与可抵扣暂时性差异的转回相同的期间内（或由递延所得税资产产生的可抵扣亏损可以向前期或向后期结转的期间），主体很可能有与同一税务部门和同一纳税主体相关的、足够的应税利润。在评估未来期间是否有足够的应税利润时，主体不应考虑预计在未来期间产生的可抵扣暂时性差异形成的应税金额，因为这些可抵扣暂时性差异形成的递延所得税资产本身就要求有未来应税利润以资利用；或者
（２） 主体具有在恰当期间运用税务计划产生应税利润的机会。
３０ 税务计划机会是指主体在可抵扣亏损或税款抵减向后期结转逾期之前的特定期内，为创造或增加应税收益而采取的行动。例如，在某些税收管辖区内，可能通过以下方式创造或增加应税利润：
（１） 选择以已收或应收为基础对利息收益计税；
（２） 递延从应税利润中进行某些抵扣的要求权；
（３） 出售或租回那些已经增值但未调整计税基础以反映这种增值的资产；以及
（４） 出售产生非应税收益的资产（例如，在某些税收管辖区内的政府债券） 以购买产生应税收益的另一项投资。
如果税务计划机会将应税利润从较后的期间提前至较前的期间，那么，利用可抵扣亏损或税款抵减向前期结转的机会，仍然要取决于在未来产生暂时性差异以外来源的未来应税利润的存在。
３６ 主体估计获得可利用尚未利用的可抵扣亏损或未利用的税款抵减来抵扣的应税利润的可能性时，应考虑以下标准：
（１） 主体是否有足够的、与同一税务部门和同一纳税主体相关的应税暂时性差异，该差异将产生能利用尚未逾期的未利用可抵扣亏损或未利用税款抵减来抵扣的应税金额；
（２） 在未利用的可抵扣亏损或未利用的税款抵减逾期前，主体是否很可能获得应税利润；
（３） 未利用可抵扣亏损是否由不大可能再出现的可辨明的原因形成；以及
（４） 主体是否可获得税务计划机会（参见第３０段），该机会将在未利用可抵扣亏损或未利用税款抵减的可利用期间产生应税利润。
如果不是很可能获得能够利用尚未利用的可抵扣亏损或未利用的税款抵减来抵扣的应税利润，就不能确认递延所得税资产。
即，在估计未来能否产生足够多的应纳税所得额以使用可抵扣亏损时，可以考虑拟实施的纳税筹划方案的影响，前提是该方案是切实可行且拟实施的。本案例中，如果在母公司的税前补亏期限内，在综合考量子公司A、C向母公司的分红后，母公司在该期限内预计可获得足够多的应纳税所得额的，则母公司可以确认与可抵扣亏损相关的递延所得税资产，前提是不超过以下两者中的较低者与母公司适用税率的乘积：（ 1 ）截至资产负债表日母公司的可抵扣亏损金额；（ 2 ）预计在税前补亏期间母公司可以获得的应纳税所得额（含境外子公司分红的影响金额）。